【裁判字號】    90,易,3098
【裁判日期】    900921
【裁判案由】    賭博
【裁判全文】
臺灣高雄地方法院刑事判決                          九十年度易字第三九八號
    公  訴  人  臺灣高雄地方法院檢察署檢察官
    被      告  乙○○○
右列被告因賭博案件，經檢察官提起公訴（九十年度偵字第九五一八號），本院判決
如左：
    主  文
乙○○○共同以賭博為常業，處有期徒刑參月，如易科罰金，以參佰元折算壹日。賭
博性電動機具伍台、新台幣柒仟元，均沒收。
    事  實
一、乙○○○意圖營利，自民國八十九年八月間起，在高雄市○○路四三三四號經營
    樂豆遊藝場，設置「小瑪莉」五台，並僱用甲○○（本院九十年度雄簡字三一三
    號另案審理中）為開分員，共同基於常業賭博之犯意聯絡及行為分擔，利用上揭
    機具與不特定顧客賭博財物，並以此為常業。賭法為賭客以硬幣投入上揭賭博性
    電動機具開分，自由押注賭玩，玩畢依積分數同額兌換現金，並恃此為生。迨九
    十年一月五日下午八時三十分許，適賭客丙○○玩畢「小瑪莉」機台，委由其同
    行之妻，以積分七千分向甲○○換取現金新台幣（下同）七千元後，旋為警當場
    查獲，扣得前揭機具及賭資七千元。
二、案經高雄市政府警察局小港分局報請台灣高雄地方法院檢察署檢察官偵查起訴。
    理  由
一、訊據被告乙○○○矢口否認有何右揭犯行，辯稱：伊店所擺設之電動玩具不能兌
    換現金，故並未兌換現金予丙○○云云。惟查：證人丙○○於警訊及本院審理中
    均證稱：伊於當日下午七時許，進入樂豆遊藝場把玩電動玩具，以五百元換取十
    元硬幣五十枚，贏得七千分，由伊妻向店內服務生甲○○兌換現金七千元後，隨
    即遭警查獲等語（見警卷第四、五頁、本院九十年八月二十九日訊問筆錄），是
    該遊藝場確有經營賭博性電動玩具以營利為業，被告上開所辯，顯係事後卸責之
    詞，要無可採。此外，復有檢查紀錄表一份、賭博性電動機具五台及賭資七千元
    可資佐證。本件事證明確，被告犯行堪以認定。
二、核被告乙○○○所為，係犯刑法第二百六十七條之常業賭博罪。又被告係自八十
    九年八月間起，擺設賭博性電動機具，機具雖僅有五台，然被告自承係恃此維生
    ，故應論以常業賭博罪。被告既以犯賭博罪為常業，則在刑法第二百六十七條已
    有加重明文，即應適用該條處斷，並不發生連續犯問題，是公訴人另引用刑法第
    五十六條之法條，應係贅引。被告與甲○○二人間有犯意聯絡及行為分擔，為共
    同正犯。茲審酌被告經營賭博性電玩機具，與不特定人相互賭博財物，以從中獲
    取不法利益，助長社會僥倖心理，影響正常之社會經濟活動，敗壞社會善良風俗
    ，犯罪之動機、所得之利益及犯後否認犯行等一切情狀，爰量處如主文所示之刑
    。本件被告所犯之常業賭博罪，係屬得易科罰金之罪，而刑法第四十一條，已於
    九十年一月十日公布，並於同月十二日施行，依最高法院二十四年七月刑庭總會
    決議，易科罰金之事項，應依刑法第二條第一項前段之規定，適用修正後之刑法
    第四十一條之新法，本件爰諭知易科罰金折算標準，以資懲儆。扣案之賭博性電
    動機具五台及賭資七千元，分別為當場賭博之器具與在賭檯之財物，併依刑法第
    二百六十六條第二項之規定宣告沒收。
據上論斷，應依刑事訴訟法第二百九十九條第一項前段，刑法第二條第一項前段、第
二十八條、第二百六十七條、第二百六十六條第二項、修正後第四十一條第一項，罰
金罰鍰提高標準條例第一條前段、第二條，判決如主文。
本案經檢察官鄧藤墩到庭執行職務。
中    華    民    國      九十年      九      月      二十一      日
                                  臺灣高雄地方法院刑事第七庭
                                      法  官  何  悅  芳
右正本證明與原本無異。
如不服本判決，應於判決送達後十日內，向本院提出上訴狀。
                                      書記官  吳  良  美
中    華    民    國      九十      年      九      月      二十一      日
附錄本案論罪科刑法條全文：
刑法第二百六十七條：
以賭博為常業者，處二年以下有期徒刑，得併科一千元以下罰金。


司法院資訊處製作；財團法人民間司法改革基金會備份。
